【裁判字號】    98,易,469
【裁判日期】    980923
【裁判案由】    竊盜
【裁判全文】
臺灣雲林地方法院刑事判決               98年度易字第469號
公  訴  人  臺灣雲林地方法院檢察署檢察官
被      告  甲○○
                    （
上列被告因竊盜案件，經檢察官提起公訴（98年度偵字第4061號
），被告就被訴事實為有罪之陳述，本院進行簡式審判程序，判
決如下：
    主  文
甲○○共同犯攜帶兇器竊盜未遂罪，累犯，處有期徒刑柒月，扣
案之剪刀壹把、扳手壹支、手套壹雙，均沒收。
    事  實  及  理  由
一、本件係經被告甲○○就被訴事實為有罪之陳述，而經本院裁
    定以簡式審判程序審理，則依刑事訴訟法第273 條之2 、同
    法第159 條第2 項之規定，不適用傳聞法則有關限制證據能
    力之相關規定；並得依同法第310 條之2 準用同法第454 條
    之規定製作略式判決書，僅需記載犯罪事實、證據名稱及應
    適用之法條，並得以簡略方式為之，合先敘明。
二、犯罪事實：甲○○前因竊盜案件，經臺灣高等法院臺南分院
    以97年度上易字第511 號判處有期徒刑8 月確定，於民國98
    年6 月24日縮刑期滿，於同年6 月25日執行完畢出監。仍不
    知悔改，復與乙○○（乙○○被訴部分另行審結）共同基於
    意圖為自己不法所有之犯意聯絡，於98年8 月13日凌晨2 、
    3 時許，攜帶其所有之手套1 雙及乙○○所有客觀上足以對
    人生命、身體、安全構成威脅，可作為兇器使用之剪刀1 把
    、扳手1 支，由甲○○騎乘車牌號碼MKP-369 號重型機車搭
    載乙○○，共同前往雲林縣斗南鎮○○路134 號前，見丁○○所有之車牌號碼8106-QU 號自小客車停放於該處，遂以由
    甲○○動手打開車門，戴上手套翻找車內財物，乙○○在旁
    把風之方式，著手竊取丁○○上開自小客車內財物，於同日
    凌晨3 時許，甲○○打開車內所放置之背包拉鍊及工藝品盒
    子後，適經員警執行巡邏勤務時發現當場逮捕而未遂，並扣
    得剪刀1 把、扳手1 支、手套1 雙等物。
三、前項犯罪事實，有下列證據可資為佐：
    (一)被告甲○○於警詢、偵查及本院審理時之供述。
    (二)同案被告乙○○於警詢及偵查中之供述。
    (三)證人即被害人丁○○於警詢時之證言。
    (四)證人即目擊證人劉政武於警詢、偵查中之證言及其所繪製
      之現場圖1 張。
    (五)現場照片12張（警卷第15至20頁）。
    (六)扣案之剪刀1 把、扳手1 支、手套1 雙。
四、按刑法第321 條第1 項第3 款之攜帶兇器竊盜罪，係以行為
    人攜帶兇器竊盜為其加重條件，此所謂兇器，其種類並無限
    制，凡客觀上足對人之生命、身體、安全構成威脅，具有危
    險性之兇器均屬之，且祇須行竊時攜帶此種具有危險性之兇
    器為已足，並不以攜帶之初有行兇之意圖為必要，最高法院
    79年臺上字第5253號著有判例可資參照。本件被告行竊時所
    攜帶之剪刀1 把，全長約20公分，為鐵製、質地堅硬，剪刀
    前方呈尖銳狀；扳手1 支，全長約30公分，為鐵製、質地堅
    硬等情，業經本院當庭勘驗屬實（見本院卷第45頁），足認
    該剪刀、扳手均足以對人生命、身體、安全構成威脅，為具
    有危險性之兇器。是核被告所為，係犯刑法第321 條第2 項
    、第1 項第3 款之攜帶兇器竊盜未遂罪。被告與乙○○就上
    開犯罪事實，有犯意聯絡及行為分擔，為共同正犯。被告已
    著手於竊盜行為之實行而不遂，為未遂犯，依刑法第25條第
    2 項之規定，均按既遂犯之刑減輕之。被告有如犯罪事實欄
    所述之前案科刑及執行紀錄，有卷附臺灣高等法院被告前案
    紀錄表可按，其受有期徒刑之執行完畢，5 年以內故意再犯
    有期徒刑以上之罪，為累犯，應依刑法第47條第1 項之規定
    ，加重其刑，並依法先加後減。又同案被告乙○○於警詢及
    偵查中均供稱：其負責把風，被告下手行竊等語，而被告於
    警詢、偵查中亦自承：伊有動手打開車門，並有碰觸車內瓷
    器盒子，及拿取瓷器盒子內之報紙，而乙○○於其開啟車門
    時，係在其機車停放處（警卷第3 頁、第4 頁、偵卷第21頁
    ），可認本件係由被告動手翻找車內財物，乙○○則係在旁
    把風，起訴書記載乙○○著手竊取丁○○上開自小客車內財
    物，被告負責把風，容有未洽，附此敘明。爰審酌被告素行
    不佳，於98年6 月25日甫因竊盜案件執行完畢出監，仍不知
    悔改，復於98年8 月13日為此次竊盜犯行，其不思循正途謀
    取財物，竟夥同乙○○竊取他人自小客車內財物，惟尚未竊
    取得逞，及其竊盜之手段、犯後態度、智識程度等一切情狀
    ，量處如主文所示之刑。扣案之手套1 雙及剪刀1 把、扳手
    1 支，分別係被告及共犯乙○○所有供本案犯罪所用之物，
    已為被告、同案被告乙○○供承在卷，均應依刑法第38條第
    1 項第2 款之規定沒收之。
五、據上論斷，應依刑事訴訟法第273 條之1 第1 項、第299 條
    第1 項前段、第310 條之2 、第454 條第1 項，刑法第28條
    、第321 條第1 項第3 款、第2 項、第25條第2 項、第47條
    第1 項、第38條第1 項第2 款，判決如主文。
本案經檢察官丙○○到庭執行職務。
中    華    民    國    98    年    9     月    23    日
                  刑事第四庭    法  官  王  素  珍
以上正本證明與原本無異。
如不服本判決應於收受判決後10日內向本院提出上訴書狀，並應
敘述具體理由；其未敘述上訴理由者，應於上訴期間屆滿後20日
內向本院補提理由書（均須按他造當事人之人數附繕本）。「切
勿逕送上級法院」。
                                 書記官  吳  伊  婷
中    華    民    國    98    年    9     月    24    日
附錄本案論罪科刑法條：
中華民國刑法第321條第1項第3款、第2項
（加重竊盜罪）
犯竊盜罪而有左列情形之一者，處6 月以上5 年以下有期徒刑：
一、於夜間侵入住宅或有人居住之建築物、船艦或隱匿其內而犯
    之者。
二、毀越門扇、牆垣或其他安全設備而犯之者。
三、攜帶兇器而犯之者。
四、結夥三人以上而犯之者。
五、乘火災、水災或其他災害之際而犯之者。
六、在車站或埠頭而犯之者。
前項之未遂犯罰之。


司法院資訊處製作；財團法人民間司法改革基金會備份。
